臺灣桃園地方法院刑事判決　　　　　　　99年度易字第1039號
公　訴　人　臺灣桃園地方法院檢察署檢察官
被　　　告　邱仙根
上列被告因恐嚇案件，經檢察官提起公訴（98年度偵字第20330號）
，本院判決如下：
    主  文
邱仙根以加害生命、財產之事，恐嚇他人致生危害於安全，處拘
役拾日，如易科罰金，以新臺幣壹仟元折算壹日。
    事  實
一、邱仙根為址設桃園縣中壢市○○路○ 段之「林仲秋便當店」
    負責人，曹公翊、黃喜成原係「林仲秋便當店」之員工，嗣
    曹、黃2 人另合夥在桃園縣中壢市○○路○ 段437 號經營「
    上班族便當店」，雙方因生意競爭，時生嫌隙。於民國98年
    6 月3 日中午12時許，雙方復因招攬生意之競爭，邱仙根、
    陳運珍及1 名真實姓名年籍不詳之成年男子，一同前往上開
    「上班族便當店」理論，適曹公翊外出送貨，邱仙根先質問
    黃喜成為何搶生意，並基於普通傷害之犯意，徒手毆打黃喜
    成胸部，致黃喜成受有胸壁挫傷之傷害（邱仙根涉犯傷害罪
    部分，另經檢察官為不起訴處分）。嗣於曹公翊返回上開便
    當店內後，邱仙根竟基於恐嚇之犯意，以台語向曹公翊恫嚇
    稱：「你賣咯開店，你那咯開店，我著砸你的店，殺乎你死
    」等語，以此加害生命、財產之事恐嚇曹公翊，致使曹公翊
    心生畏懼，致生危害於安全。
二、案經曹公翊告訴暨桃園縣政府警察局中壢分局報告臺灣桃園
    地方法院檢察署檢察官偵查起訴。
    理  由
壹、程序部分：
一、按被告以外之人於偵查中向檢察官所為之陳述，除顯有不可
    信之情況者外，得為證據，刑事訴訟法第159 條之1 第2 項
    定有明文。此乃因檢察官訊問證人、鑑定人等被告以外之人
    時，均能遵守法律規定而不致違法取供，並令具結，可信性
    極高，為兼顧理論與實務而設。故被告如主張證人於偵查中
    所為證言顯有不可信之情形者，本乎當事人主導證據調查原
    則，自應負舉證責任，否則，被告以外之人向檢察官所為之
    陳述，毋庸另為證明，即得作為認定被告犯罪之證據。查證
    人陳運珍、蕭秀娟、謝美蘭及曹公翊於偵查中經具結後向檢
    察官所為之陳述，被告並未指出且證明上開證人之證言有何
    顯不可信之情況，依前開規定，自得為證據，合先敘明。
貳、實體部分：
一、訊據被告邱仙根固坦承有於前揭時間，前往上班族便當店，
    並與曹公翊發生爭執之事實不諱，惟矢口否認有何恐嚇之犯
    行，辯稱：伊當天係去找黃喜成理論便當生意競爭問題，詎
    曹公翊突然將伊踹倒在地，伊起身後僅質問曹公翊為何踹伊
    ，且警方隨即到場，伊並未對曹公翊有何恐嚇之言語云云。
    經查：被告於98年6 月3 日中午12時許，在上開便當店以台
    語向曹公翊恫嚇稱：「你賣咯開店，你那咯開店，我著砸你
    的店，殺乎你死」等語之事實，業據證人曹公翊於檢察官偵
    查及本院審理中證述綦詳（見偵卷第53頁、本院卷第26、27
    頁），並經證人謝美蘭迭於檢察官偵查及本院審理時證述：
    伊在上址便當店買便當時，被告與黃喜成、曹公翊因送便當
    發生糾紛，互相對罵，被告向曹公翊恫嚇稱：「你賣咯開店
    ，你那咯開店，我著砸你的店，殺乎你死」，伊即報警處理
    等情（見偵卷第63、67、68頁、本院卷第27頁反面），且證
    人黃喜成於本院審理中亦證稱：當時被告前往上址便當店質
    問為何互相搶生意，伊聽見被告向曹公翊恫稱：「不要再開
    店」等語，伊隨即躲到旁邊等情（見本院卷第29頁）。佐以
    被告於本院審理中亦自承：伊當天有與曹公翊理論有關便當
    削價競爭之事等語（見本院卷第13頁反面），證人蕭秀娟復
    證稱：當天伊送便當回來，將黃喜成與伊競爭生意之事告知
    被告後，被告即帶伊與陳運珍前往上班族便當店找黃喜成理
    論，曹公翊竟踹被告右腰，一直干擾等情（見本院卷第30頁
    正、反面），參以曹公翊、黃喜成原為被告經營之便當店員
    工，渠等離職後於附近另外經營便當店，並帶走店內員工，
    致被告心生不滿，於本案之前，兩家便當店已屢生爭執，雙
    方員工均曾互相到對方店內鬧，經常報案請警察處理乙節，
    亦據證人陳運珍、蕭秀娟於檢察官偵查中證述明確（見偵卷
    第75、76頁）等各節以觀，足認被告與曹公翊各自經營之便
    當店於本案之前，雙方員工情感不甚和睦，並時生齟齬，而
    被告對曹公翊、黃喜成另外開設便當店導致生意上競爭，心
    中亦有所不滿，情極明灼，衡情被告因長期之積怨，再加上
    本件衝突，新愁舊恨同時湧上心頭，於爭執當時情緒失控口
    出惡言，洵乃事理之常，足徵告訴人曹公翊之指訴非虛。至
    證人陳運珍、蕭秀娟於本院審理時雖證稱：被告有與曹公翊
    爭執，但當時很吵，不清楚被告與曹公翊之對話內容云云（
    見本院卷第30頁反面、31頁反面），惟上開證人均為被告所
    經營便當店之員工，且隨同被告前往爭論生意競爭之事，所
    處位置距離被告及曹公翊2 人勢必甚近，應無不清楚雙方對
    話內容之可能，衡情渠等礙於情面，故為迴護被告之詞，並
    不難想像，尚難以此為有利被告之認定。綜上，被告所辯，
    無非臨訟飾卸之詞，洵不足取。本件事證明確，被告犯行堪
    以認定。
二、核被告所為，係犯刑法第305 條之恐嚇危害安全罪。爰審酌
    被告不思以理性方式解決生意競爭問題，竟出言恫嚇，兼衡
    其素行、犯罪之動機、目的、手段、犯罪所生之損害及犯後
    態度等一切情狀，量處如主文所示之刑，並諭知易科罰金之
    折算標準。
據上論斷，應依刑事訴訟法第299 條第1 項前段，刑法第305 條
、第41條第1 項前段，刑法施行法第1 條之1 第1 項、第2 項前
段，判決如主文。
本案經檢察官蔡鴻仁到庭執行職務。
中    華    民    國   100    年    2     月    24    日
                  刑事第一庭  審判長法  官  曾家貽
                                    法  官  張瓊華
                                    法  官  林虹翔
以上正本證明與原本無異。
如不服本判決應於收受判決後10日內向本院提出上訴書狀，並應
敘述具體理由。其未敘述上訴理由者，應於上訴期間屆滿後20日
內向本院補提理由書(均須按他造當事人之人數附繕本)「切勿逕
送上級法院」。
                                    書記官  劉宗源
中    華    民    國   100   年    2     月    24    日
附錄本案論罪科刑法條：
中華民國刑法第305條
（恐嚇危害安全罪）
以加害生命、身體、自由、名譽、財產之事，恐嚇他人致生危害
於安全者，處 2 年以下有期徒刑、拘役或 3 百元以下罰金。